【裁判字號】    98,上訴,839
【裁判日期】    980817
【裁判案由】    毒品危害防制條例
【裁判全文】
臺灣高等法院臺南分院刑事判決         98年度上訴字第839號
上  訴  人
即  被  告  甲○○
上列上訴人因違反毒品危害防制條例案件，不服臺灣臺南地方法
院98年度訴字第701號，中華民國98年6月23日第一審判決（起訴
案號：臺灣臺南地方法院檢察署97年度毒偵字第1259號），提起
上訴，本院判決如下：
    主  文
上訴駁回。
    理  由
一、依刑事訴訟法第三百五十條、第三百六十一條、第三百六十
    二條、第三百六十七條規定，不服地方法院之第一審判決而
    上訴者，須提出上訴書狀，並應敘述具體理由，為上訴必備
    之程式；其所提出之書狀未敘述上訴理由，或僅曾以言詞陳
    述上訴理由者，均應於上訴期間屆滿後二十日內補提理由書
    於第一審法院。第一審法院經形式審查，認逾期未補提上訴
    理由者，應定期間先命補正；逾期未補正者，為上訴不合法
    律上之程式，應以裁定駁回。倘已提出上訴理由，但所提非
    屬具體理由者，則由第二審法院以上訴不合法律上之程式，
    判決駁回。而所謂具體理由，必係依據卷內既有訴訟資料或
    提出新事證，指摘或表明第一審判決有何採證認事、用法或
    量刑等足以影響判決本旨之不當或違法，而構成應予撤銷之
    具體事由，始克當之（例如：依憑證據法則具體指出所採證
    據何以不具證據能力，或依憑卷證資料，明確指出所為證據
    證明力之判斷如何違背經驗、論理法則）；倘僅泛言原判決
    認定事實錯誤、違背法令、量刑失之過重或輕縱，而未依上
    揭意旨指出具體事由，或形式上雖已指出具體事由，然該事
    由縱使屬實，亦不足以認為原判決有何不當或違法者（例如
    ：對不具有調查必要性之證據，法院未依聲請調查亦未說明
    理由，或援用證據不當，但除去該證據仍應為同一事實之認
    定），皆難謂係具體理由，俾與第二審上訴制度旨在請求第
    二審法院撤銷、變更第一審不當或違法之判決，以實現個案
    救濟之立法目的相契合，並節制濫行上訴（最高法院九十七
    年度台上字第八九二號刑事判決意旨參照）。
二、原判決略以：上訴人即被告甲○○於民國九十二年間因施用
    毒品案件，經臺灣臺南地方法院以九十二年度毒聲字第三○
    號裁定送觀察勒戒後，因有繼續施用傾向，再由本院以十二
    年度毒聲字第一四八一號裁定令入戒治處所，施以強制戒治
    一年，嗣後經停止戒治及撤銷停止戒治，而於戒治期間付保
    護管束期滿後，由臺灣臺南地方法院檢察署檢察官以九十四
    年度戒毒偵字第八一號為不起訴處分；又於九十三年間，曾
    因竊盜及贓物案件，經本院以九十四年度上易字第二一七號
    判決有期徒刑一年、有期徒刑四月，應執行有期徒刑一年二
    月確定；另又於九十五年間因施用毒品案件，經臺灣臺南地
    方法院以九十五年度訴字第一○五五號判決有期徒刑八月確
    定；嗣上述有期徒刑一年、有期徒刑四月、有期徒刑八月，
    均經減刑為有期徒刑六月、有期徒刑二月、有期徒刑四月，
    應執行有期徒刑十一月；再因違反動產擔保交易法案件，經
    臺灣臺南地方法院以九十五年度簡字第九三一號判決有期徒
    刑三月確定；上述有期徒刑經接續執行，均於九十六年七月
    十六日執行完畢。詎被告甲○○仍未能戒除毒癮，明知海洛
    因係毒品危害防制條例所明定之第一級毒品，不得持有及施
    用，仍基於施用第一級毒品海洛因之犯意，於九十七年二月
    二十日三時許，為警採尿檢驗前二十六小時內之某時，在其
    臺南縣永康市○○路一五四巷十八弄一號住處，以注射方式
    ，施用第一級毒品海洛因一次；嗣於九十七年二月十九日二
    十二時許，在臺南市○○路一八三巷七號前，因另案涉及竊
    盜犯行，為警查獲，經同意警方採集其尿液送驗結果，呈嗎
    啡陽性反應，而查悉上情。經臺灣臺南地方法院檢察署檢察
    官以九十七年度毒偵字第一二五九號提起公訴。嗣經臺灣臺
    南地方法院認上訴人即被告甲○○為累犯，於九十八年六月
    二十三日以九十八年度訴字第七○一號判處有期徒刑十月。
三、原判決依憑上訴人即被告甲○○於警詢及原審中之自白，以
    及詮昕科技股份有限公司於九十七年三月六日所出具被告濫
    用藥物尿液檢驗報告單、被告送驗尿液年籍資料對照表、採
    尿同意書及臺灣高等法院被告前案紀錄表等件為證，認定上
    訴人即被告甲○○確有本件施用第一級毒品海洛因犯行，且
    係累犯，適用毒品危害防制條例第十條第一項、刑法第十一
    條前段、第四十七條第一項等規定，並審酌被告前即因毒品
    案件，施以觀察勒戒及強制戒治等戒斷程序，猶未能戒除毒
    癮，復有施用毒品之情，可見其戒毒意志不堅，未能知錯改
    過，但念及施用毒品係戕害個人健康，並未侵害他人權益，
    犯罪手段亦稱平和，及其犯後態度良好，業已坦承犯行等一
    切情狀，量處有期徒刑十月。顯示原審法院已詳敘認定上訴
    人即被告甲○○犯罪事實之證據及理由，從形式上予以審查
    ，其事實認定、證據取捨、證明力判斷、法律適用及量刑等
    於法均無不合，亦無判決理由矛盾及不備之違誤。
四、本件上訴人即被告甲○○提起上訴，僅泛稱：上訴人於九十
    六年九月至九十七年二月間，因施用毒品，經檢察官於九十
    七年九月十二日以九十六年度毒偵字第二七七八、三一七七
    號、九十七年度毒偵字第三五一、四一三號，為緩起訴處分
    ，嗣經臺灣高等法院臺南分院檢察署於九十七年十月六日以
    九十七年度上職議字第二八四○號維持該處分，而確定在案
    。本案也是在該緩起訴前所犯，為何本案又被起訴？請予查
    明，另被告雙親白髮繽繽，如被告再進監牢，出來後雙親可
    能已不在了，懇請給被告最後一次機會，不要讓被告遺憾一
    生等語。蓋於九十四年一月七日修正公布、並於九十五年七
    月一日生效施行之刑法，已刪除連續犯之規定，其後所為之
    施用毒品犯行，均採一罪一罰，因而被告其他施用毒品犯行
    ，雖經檢察官緩起訴處分確定，該緩起訴處分效力仍不及於
    被告本案之施用毒品犯行，是觀被告上開上訴理由顯並未依
    據卷內既有訴訟資料或提出新事證，具體指摘原審判決關於
    事實認定、證據審酌、法律適用及量刑，有何違法或不當之
    處。從而，揆諸上揭說明，本件上訴顯不合法律上之程式，
    應予駁回，並不經言詞辯論為之。
據上論結，應依刑事訴訟法第三百六十七條前段、三百七十二條
，判決如主文。
中    華    民    國    98    年    8     月    17    日
            刑事第三庭    審判長法  官  陳  義  仲
                                法  官  蘇  清  水
                                法  官  宋  明  中
以上正本證明與原本無異。
如不服本判決應於收受送達後10日內向本院提出上訴書狀，其未
敘述上訴理由者，並得於提起上訴後10日內向本院補提理由書（
均須按他造當事人之人數附繕本）「切勿逕送上級法院」。
                                書記官  陳  明  芬
中    華    民    國    98    年    8     月    17    日


司法院資訊處製作；財團法人民間司法改革基金會備份。
